【裁判字號】    97,交聲,797
【裁判日期】    970428
【裁判案由】    違反道路交通管理處罰條例聲明異議
【裁判全文】
臺灣臺北地方法院交通事件裁定         97年度交聲字第797號
原處分機關  臺北市交通事件裁決所
受處分人    甲○○
上列受處分人因違反道路交通管理處罰條例案件，對於臺北市交
通事件裁決所中華民國97年2月12日所為之處分（原處分案號：
北市裁二字第裁22-AEW00000000-及AEW190272號），聲明異議，
本院裁定如下：
    主  文
異議均駁回。
    理  由
一、原處分機關處分意旨略以: 異議人即受處分人甲○○於民國
    96年12月22日3時許，騎乘車牌號碼AZZ-231號重型機車，行
    經臺北市文山區○○○路○段前，未依遵行方向駛（北往南
    逆向行駛），而為執勤員警乙○○發覺，經警鳴笛，並以言
    語示意停車，竟拒絕停車接受稽查而逃逸。原處分機關爰依
    道路交通管理處罰條例第45條第1款、第60條第1項、違反道
    路交通管理事件統一裁罰基準及處理細則第43、44、67條規
    定，各裁處異議人新臺幣（下同）900元，並記違點數1點（
    違反第45條第1款部分）及3000元，並記違規點數1點（違反
    第60條第1項部分）。
二、異議意旨略以: 本件並無採證照片可證，豈可逕以員警之目
    睹而逕為舉發云云。
三、按汽車駕駛人不按遵循之方向行駛，處600元以上1800元以
    下罰鍰，並記違規點數1點; 汽車駕駛人駕駛汽車有違反道
    路交通管理處罰條例之行為，經交通勤務警察或依法令執行
    交通稽查任務人員制止時，不聽制止或拒絕停車接受稽查而
    逃逸者，除按各該條規定處罰外，處3000元以上6000元以下
    罰鍰，並記違規點數1點，道路交通管理處罰條例第45條第1
    款、第60條第1項第63第1項第1款，分別定有明定。又按汽
    車駕駛人不服指揮稽查而逃逸當場不能或不宜攔截製單舉發
    者，得逕行舉發，同條例第7條之2亦有明定。
四、訊據異議人甲○○坦承於96年12月22日凌晨3時許，曾在本
    件違規地點羅斯福路5段未依遵行方向逆向行駛，以及曾在
    該處遭一名男子要求停車等情不諱，惟矢口否認有何拒絕停
    車接受稽查之違規情事，並辯稱: 本件並無舉發照片，且當
    時係在三更半夜，因對方有關大燈而反光，根本看不清楚對
    方之穿著，也沒有聽到警查的鳴笛或警用閃光燈，不知對方
    身分。此外，另有多人有相同之違規情形，不應只取締異議
    人一人云云。惟查:
  (一)本件異議人於96年96年12月22日凌晨3時許，在本件違規地
    點: 羅斯福路5段近211巷口處，未依遵行方向逆向行駛一節
    ，為異議人所不爭執，並據證人即執行本件舉發之員警乙○
    ○結證在案。又異議人因逆向行車，經員警乙○○示意停車
    接受稽查時逃逸一節，亦據證人乙○○於本院調查時結證:
    那天我是備勤，出去處理別的案件，回派出所的路上，我沿
    羅斯福路5段南往北，異議人則從北往南逆向，當時他的位
    置是在超商被我看到。我騎過去正面叫異議人停車，結果異
    議人就往21 1巷左轉，追的過程中，有通報勤務指揮中心，
    請他們支援，但勤指中心學長說如果沒有重大案件，就不要
    追，所以我追到興隆路2段時就放棄。追逐的階段中，我跟
    他非常近，他的車牌我絕對不會看錯，一路上我有響警笛及
    亮紅、藍警示燈，示意要異議人停靠路邊，也有用言語要異
    議人停車。且我當時有穿警用反光背心及制服，所以異議人
    一定可以看出我是警察等語在案。且依證人庭提現場監視錄
    影帶顯示，追逐異議人之男子穿著警用反光背心，與異議人
    之距離極為接近，此亦有翻拍照片在卷可稽。參以，異議人
    亦坦承當天在上址逆向行車後，曾遭一名男子要求停車及騎
    車追逐等情不諱，核與證人乙○○所證述執行取締之經過相
    一致，足認證人乙○○之證詞應為真實而可信。證人乙○○
    當時既係身著警用制服及背心，且機車上復裝設有警用的藍
    、紅燈光，追逐過程中復曾開啟警笛及藍、紅燈光，並用口
    頭示意異議人停車，異議人當可清楚辨識其身分，所辯: 不
    知對方身分，而未停車，並非逃逸云云，即無可採。
  (二)異議人雖另執上詞置辯。惟按: 車駕駛人有不服指揮稽查而
    逃逸之情形，當場不能或不宜攔截製單舉發者，得逕舉發，
    道路交通管理處罰條例第7條之2第1項第4款定有明文。本件
    員警乙○○見異議人逆向行車，當場攔停稽查時，異議人隨
    即駕車逃逸，經證人乙○○追逐後，仍未能將其攔停，依上
    開規定自得逕行舉發。異議人之上開違規情形事證已明，自
    不能徒以無採證照片作為免責之理由。此外，縱本件異議人
    違規之處所，亦有他人逆向行車之違規情事，此亦僅是應敦
    促警方加強執行取締。縱員警當時未對其他人執行取締，亦
    不能因此解免異議人之違規責任。是異議人上開所辯各節，
    均無可採。
  (三)綜合上述，本件異議人確有上述未依遵行方向而逆向行車，
    及拒絕停車接受稽查而逃逸之違規行為。從而，原處分機關
    依前揭道路交通管理處罰條例45條第1款、第60條第1項第63
    第1項第1款、違反道路交通管理事件統一裁罰基準及處理細
    則及違反道路交通管理事件統一裁罰標準表之規定，各裁處
    異議人罰鍰900元、3000元，並各記違規點數1點，核無違誤
    。
    本件異議人之異議為無理由，應予駁回。
據上論斷，應依道路交通案件處理辦法第19條，裁定如主文。
中    華    民    國    97    年    4     月    28    日
                  交通法庭    法  官  李桂英
上正本證明與原本無異。
如不服本裁定應於送達後5日內向本院提出抗告狀。
                              書記官  嚴君珮
中    華    民    國    97    年    4     月    28    日


司法院資訊處製作；財團法人民間司法改革基金會備份。
